【裁判字號】    97,家聲,220
【裁判日期】    970624
【裁判案由】    代管遺產之管理報酬費用
【裁判全文】
臺灣桃園地方法院民事裁定             97年度家聲字第220號
聲  請  人  財政部國有財產局台灣北區辦事處桃園分處
            （即乙○○之遺產管理人）
法定代理人  甲○○
相  對  人
即被繼承人  乙○○亡）  最後.
上列聲請人聲請酌定代管被繼承人乙○○遺產之管理報酬費用事
件，本院裁定如下：
    主  文
聲請人管理被繼承人乙○○之遺產管理報酬為新臺幣玖仟佰元
；又代管期間因管理需要墊付費用新臺幣貳仟捌佰伍拾肆元，二
項合計新臺幣壹萬貳仟壹佰伍拾肆元，由被繼承人乙○○之遺產
負擔。
聲請程序費用壹仟元由被繼承人乙○○之遺產負擔。
    理  由
一、聲請意旨略以：伊前因鈞院95年度財管字第14號民事裁定，
    被選任為被繼承人乙○○之遺產管理人，就被繼承人所遺坐
    落雲林縣湖口鄉○○段2257地號之土地，向台灣雲林地方法
    院聲請強制執行，經鈞院核定合併拍賣，並定第一次拍賣底
    價為新臺幣（下同）930,000 元，爰依財政部修定之「代管
    無人承認繼承遺產作業要點」第13條第3 、4 款規定，遺產
    現值百分之一標準請求報酬9,300 元，另代管遺產期間因管
    理上需要墊付費用2,854 元，加計本件聲請費用1,000 元，
    合為13,154元，為就強制執行程序取得參與分配之執行名義
    ，爰聲請鈞院裁定代管被繼承人遺產之管理報酬及墊付費用
    等語。
二、按遺產管理人得請求報酬，其數額由親屬會議按其勞力及其
    與被繼承人之關係酌定之，民法第1183條定有明文。經查，
    本件被繼承人死後，其繼承人除大陸地區配偶外，均已拋棄
    繼承，依民法第1176條第6 項規定，準用無人繼承之規定，
    經本院指定聲請人為被繼承人之遺產管理人等情，有本院95
    年度財管字第14號民事裁定影本在卷可按。次查，被繼承人
    遺有雲林縣口湖鄉○○段2257地號之土地，經台灣雲林地方
    法院民事執行處核定公告第一次合併最低拍賣價額為930,00
    0 元，亦有台灣雲林地方法院97年6 月10日雲院隆96執丑字
    第23169 號公告影本在卷可按，故聲請人主張被繼承人之遺
    產有上述之價值，應為可採。再查，聲請人既係由本院以裁
    定選任，其遺產管理報酬應由本院核定，依上開規定及財政
    部訂頒「代管無人承認繼承遺產作業要點」第14條第3 項之
    規定，聲請人主張以被繼承人遺產現值百分之一，即9,300
    元之管理報酬，經核尚無不合，另聲請人於代管遺產期間，
    因管理遺產而墊付費用2,854 元一節，據其提出傳票收據為
    憑，亦無不合，與前項管理報酬合計為12,154元，均應予准
    許。另本件聲請費用1,000 元，非屬已支出之遺產管理人墊
    付費用一部分，應列本件程序費用，併予敘明。
三、依非訟事件法第157 條，裁定如主文。
中    華    民    國    97    年    6     月    24    日
                  家事法庭法  官  張益銘
以上正本係照原本作成。
如對本裁定抗告須於裁定送達後10日內向本院提出抗告狀。
中    華    民    國    97    年    6     月    24    日
                          書記官  許白梅


司法院資訊處製作；財團法人民間司法改革基金會備份。
